【裁判字號】    92,上易,434
【裁判日期】    920702
【裁判案由】    竊盜
【裁判全文】
臺灣高等法院臺南分院刑事判決        九十二年度上易字第四三四號  Ａ
      上  訴  人
      即  被  告  甲  ○  ○
右上訴人因竊盜案件，不服臺灣台南地方法院九十一年度易字第一五二三號中華民國
九十二年二月二十五日第一審判決（起訴案號：臺灣台南地方法院檢察署九十一年度
偵字第四八三六號），提起上訴，本院判決如左：
      主      文
上訴駁回。
      事      實
一、黃羽麟（已經原審判刑確定）因生意關係，時常前來台南市洽商，知悉台南市○
    ○路一六四至一六八號唐榮鋼鐵股份有限公司（下稱唐榮公司）所建造之房屋尚
    無人居住，認有機可乘，伺機行竊，遂於民國（下同）九十一年四月三十日以廂
    型車搭載謝偉誠（原審通緝中）前往上址查看地形及研擬如何行竊後，折返高雄
    ，謝偉誠並將上情告知甲○○，並獲甲○○同意後，黃羽麟、甲○○及謝偉誠三
    人即共同基於意圖為自己不法所有之犯意聯絡，於九十一年五月二日晚上十時許
    ，由黃羽麟駕駛其所有廂型車搭載甲○○及謝偉誠前往上開唐榮公司所建造之空
    屋，甲○○及謝偉誠隨即下車，分持客觀上對人之生命身體具有危險性之鐵撬各
    一支，撬開上開無人居住空屋之鋁框而竊得十二塊，黃羽麟向客戶取款後，隨即
    返回空屋附近負責在場把風，並準備將所竊得之鋁框運走。嗣經路人發現可疑，
    打電話報警，為警於同日晚間十一時四十五分許，分別在台南市○○路一六○號
    及第一六二號當場逮捕謝偉誠及甲○○，並在台南市○○路第一六八號起出謝偉
    誠所有之鐵撬二支及取回上開失竊之鋁框十二塊，黃羽麟則趁隙駕車逃逸。
二、案經台南市警察局第六分局報請臺灣臺南地方法院檢察署檢察官偵查起訴。
      理      由
一、訊據上訴人即被告甲○○對於九十一年五月二日晚上十時許，與謝偉誠乘坐同案
    被告黃羽麟駕駛其所有之廂型車至台南市之事實，坦承不諱，並與謝偉誠各持鐵
    撬一支共同竊取他人鋁框十二塊之竊盜犯行，固所坦承。惟辯稱：當天晚上我是
    與謝偉誠至台南市○○路一六四至一六八號附近，持鐵撬竊取他人的鋁框，黃羽
    麟不知情云云。
二、經查：同案被告黃羽麟確有於右揭時地與甲○○、謝偉誠共同行竊之事實，業據
    被告謝偉誠於警訊時供稱：黃羽麟先提議說台南有一處空屋，於是在案發兩、三
    天前，邀其前來台南看地點，看完後，回高雄向甲○○說，然後於九十一年五月
    二日晚間十時許，就到台南空屋處，當時我就不想上去偷撬鋁框，可是甲○○就
    叫我上去，黃羽麟則在車上等，等了一會兒就開車先走了，後來我們就被警察查
    獲了等語。被告甲○○於警訊及檢察官初訊時供稱：「是黃羽麟開車載我們去，
    由他把風，我們二人下手行竊，鐵撬是謝偉誠的」、「是以鐵撬工具破壞偷竊的
    ，與朋友謝偉誠一同前往偷竊的，另外一名朋友黃羽麟負責把風」、各等語屬實
    ，核與證人即上開空屋之保全員丙○○於警訊中證述之情節相符，又證人即查獲
    被告甲○○及謝偉誠之警員乙○○○到庭結證稱：當時被告甲○○及謝偉誠躲起
    來，分別在不同地點查獲，鐵撬是甲○○帶我們去取出的等語，證人即警員乙○
    ○○於本院到庭證稱：民眾報案說聲音很大，我們封鎖現場加以搜索，查到他們
    等語。而本案被告甲○○及謝偉誠均坦承攜帶鐵撬行竊，又帶警至查獲地點以外
    起出鐵撬，顯見扣案之鐵撬確為被告甲○○及謝偉誠二人之行竊工具。本件被告
    甲○○及謝偉誠二人既隨同黃羽麟至台南，黃羽麟亦應載該二人離開，且被告甲
    ○○及謝偉誠於警訊及偵查初訊時，均坦承由伊二人下手行竊，黃羽麟負責把風
    ，是被告甲○○及謝偉誠二人行竊時，黃羽麟把風，再參以被告甲○○及謝偉誠
    二人供稱：（竊得之物品）準備請被告黃羽麟運走等語，亦足認定被告黃羽麟參
    與被告甲○○及謝偉誠竊盜之行為分工，此外，復有謝偉誠所有之鐵撬二支扣案
    及贓物認領保管單一紙在卷可按，雖被告甲○○及謝偉誠嗣後翻供，均稱黃羽麟
    未參與行竊之把風，無非事後迴護卸責之詞，自不足採，本件事證明確，被告甲
    ○○及謝偉誠、黃羽麟等三人結夥竊盜犯行均堪予認定。
二、查被告甲○○、黃羽麟及謝偉誠結夥三人，持客觀上對人之生命身體具有危險性
    之鐵撬二支行竊他人之財物，核其所為，均係犯刑法第三百二十一條第一項第四
    款及第三款之加重竊盜罪，被告三人有犯意之聯絡及行為之分擔，均為共同正犯
    。原審以被告罪證明確，適用刑法第三百二十一條第一項第四款、第三款、第三
    十八條第一項第二款，並審酌被告甲○○犯罪之動機、目的、竊取他人之鋁框十
    二塊已被領回及犯罪後坦承犯行等一切情狀，酌情量處有期徒刑壹年，以資懲儆
    。扣案之鐵撬二支，為共同被告謝偉誠所有供犯罪所用之物，依刑法第三十八條
    第一項第二款之規定宣告沒收之。本院經核原審認事用法俱無不合，量刑亦稱妥
    適，被告上訴意旨雖不否認犯罪，但請求減輕其刑，指摘原判決不當，並無可取
    ，為無理由，應予駁回。
據上論結，應依刑事訴訟法第三百六十八條，判決如主文。
本案經檢察官林炎昇到庭執行職務。
中    華    民    國      九十二      年      七      月        二      日
                                  臺灣高等法院臺南分院刑事第二庭
          審判長法官  黃    崑    宗
                                            法官  莊    俊    華
                                            法官  林    勝    木
右正本證明與原本無異。
不得上訴。
                                      法院書記官  吳    秋    賢
中    華    民    國      九十二      年      七      月       四       日
附錄：本判決論罪科刑法條
刑法第三百二十一條第一項第三款、第四款
 (加重竊盜罪)
犯竊盜罪而有左列情形之一者，處六月以上五年以下有期徒刑：
三  攜帶兇器而犯之者。
四  結夥三人以上而犯之者。


司法院資訊處製作；財團法人民間司法改革基金會備份。
